臺灣士林地方法院民事裁定
111年度勞執字第25號
聲  請  人  黃靖如  
相  對  人  昕力資訊股份有限公司
法定代理人  姚勝富  
上列當事人間聲請勞資爭議執行裁定事件，本院裁定如下：
    主  文
民國一百一十一年七月二十二日中華民國勞資關係協進會勞資爭
議調解紀錄調解成立內容關於：「（二）資方同意開立服務證明
及非自願性離職證明予勞方，並於111年7月29日前掛號郵寄申請
人住所，地址：新北市○○區○○路00號16樓之8。（三）勞資雙方
依據勞動基準法第11條第5款終止勞僱關係，勞僱關係終止日為1
11年7月18日。」之內容，准予強制執行。
聲請程序費用由相對人負擔。
    理  由
一、按勞資爭議經調解成立或仲裁者，依其內容當事人一方負私
    法上給付之義務，而不履行其義務時，他方當事人得向該管
    法院聲請裁定強制執行並暫免繳裁判費，勞資爭議處理法第
    59條第1項前段定有明文。
二、聲請意旨略以：兩造間勞資爭議事件，經臺北市政府勞動局
    委託中華民國勞資關係協進會指派調解人於民國111年7月22
    日調解成立，相對人應開立以勞動基準法第11條第5款終止
    勞僱關係為內容之服務證明及非自願性離職證明予聲請人，
    惟相對人所開立之非自願離職證明書卻記載離職事由為勞動
    基準法第11條第5款及第12條第1項第6款，與調解結果不符
    ，致聲請人無法申請相關補助。為此，爰依勞資爭議處理法
    第59條第1項規定，聲請裁定准予強制執行等語。
三、經查，聲請人主張上開事實，業據提出中華民國勞資關係協
    進會勞資爭議調解紀錄、相對人所開立之非自願性離職證明
    書為證，並有本院公務電話紀錄在卷可稽，足認兩造間成立
    之調解確係依勞資爭議處理法所作成，且其內容包含相對人
    應開立服務證明及非自願性離職證明予聲請人、兩造間勞動
    契約終止原因為勞動基準法第11條第5款，從而相對人自負
    有開立以勞動基準法第11條第5款為離職原因之非自願性離
    職證明予聲請人之義務。然相對人嗣後所開立上開非自願性
    離職證明書，就聲請人離職原因卻記載「試用期未過，並依
    據勞動基準法第十一條第五款及第十二條第一項第六款」，
    其記載顯與兩造間所成立前揭調解內容有間，難認相對人已
    依調解內容為履行。是聲請人以相對人未依調解成立內容履
    行義務為由，聲請裁定准予強制執行，核與首揭規定相符，
    應予准許。
四、依法裁定如主文。
中　　華　　民　　國　　111 　年　　9 　　月　　15　　日
                    勞動法庭  法  官  趙彥強
以上正本係照原本作成。
如對本裁定抗告，應於裁定送達後10日內向本院提出抗告狀，並
繳納抗告費新臺幣1,000 元。
中　　華　　民　　國　　111 　年　　9 　　月　　15　　日
                              書記官  呂子彥